【裁判字號】    97,上訴,1277
【裁判日期】    971114
【裁判案由】    違反毒品危害防制條例
【裁判全文】
臺灣高等法院高雄分院刑事判決        97年度上訴字第1277號
上  訴  人
即  被  告  甲○○
            乙○○
共      同
選任辯護人  沈志純律師
上列上訴人因違反毒品危害防制條例案件，不服臺灣高雄地方法
院97年度訴字第810 號中華民國97年6 月12日第一審判決（起訴
案號：臺灣高雄地方法院檢察署97年度偵字第2385號），提起上
訴，本院判決如下：
    主  文
原判決關於甲○○如附表一、附表二編號1 之(1)、附表三部分及
應執行刑部分，均撤銷。
甲○○所犯如附表一、附表二編號1 之(1)、附表三所示之罪，各
處如附表一、附表二編號1 之(1)、附表三所示之刑（均包括沒收
及沒收銷燬部分）。
其他上訴駁回。
甲○○上開撤銷改判部分與上訴駁回部分即附表二編號1 之(2)(3)
、編號2 、編號3 等罪所處之刑，應執行有期徒刑拾年；扣案如
附表四編號7 所示MDMA壹顆（驗後淨重零點貳玖玖公克）沒收銷
燬之；扣案附表四、五所示愷他命、硝甲西泮（驗後合計淨重分
別為肆拾陸點陸肆伍公克、參拾壹點玖捌玖公克；其中愷他命部
分含包裝袋）；及夾鏈袋捌佰個、白色紙盒貳個、NOKIA 牌行動
電話貳具（序號分別為000000000000000 、000000000000000 號
；含門號0000000000、0000000000號SIM 卡）、OKWAP 牌行動電
話壹具（序號000000000000000 號；含門號0000000000號SIM 卡
）均沒收；未扣案附表所示各次販毒所得新臺幣捌仟陸佰元，其
中新臺幣貳仟元應與乙○○之財產負連帶責任沒收，如全部或一
部不能沒收時，以其與乙○○之財產抵償之；另新臺幣陸仟陸佰
元沒收，如全部或一部不能沒收時，以其財產抵償之。
    事  實
一、甲○○明知第二級毒品MDMA（俗稱搖頭丸）、第三級毒品愷
    他命（Ketamine，俗稱K 他命）及硝甲西泮（Nimetazepam
    ，俗稱一粒眠或紅豆）係管制物品，不得販賣、持有，竟意
    圖營利，分別基於販賣第二級毒品MDMA、第三級毒品硝甲西
    泮、及與其胞弟乙○○基於共同販賣第三級毒品愷他命之犯
    意聯絡，分別於下列時間、地點，先後為下列販賣第二、三
    級毒品之犯行：
（一）甲○○意圖營利，先於民國（下同）96年6 月至10月間，
      以MDMA每顆新臺幣（下同）200 元之價格、愷他命每100
      公克3 萬至4 萬元之價格，向周名人購入不詳數量之MDMA
      、愷他命，復向許東欽取得50公克愷他命後，以其所有門
      號0000000000號行動電話作為販賣第二、三級毒品MDMA、
      愷他命之聯絡工具，於附表一所示之交易時間、地點，以
      同表編號所示方式、價格，同時出售第二、三級毒品MDMA
      、愷他命予賴建宇1 次。
（二）又由胞弟乙○○經其所有門號0000000000號行動電話，介
      紹如附表二所示蕭博聲及綽號為「亮亮」、「企鵝」之女
      子向甲○○購買第三級毒品愷他命，於附表二所示之交易
      時間、地點，以同表所示方式、價格，與胞弟乙○○共同
      出售第三級毒品愷他命予蕭博聲3 次、綽號「亮亮」之女
      子1 次、綽號「企鵝」之女子1 次。
（三）甲○○另於96年7 、8 月間及不詳時間，以每顆20元之價
      格，向周名人、徐培耕分別購入硝甲西泮1000、200 顆，
      再以其所有門號0000000000號行動電話作為販賣第三級毒
      品硝甲西泮之聯絡工具，於附表三所示之交易時間、地點
      ，以同表編號所示方式、價格，出售予真實姓名之雷姓成
      年男子1 次。
二、嗣經警於97年1 月11日9 時20分許，持搜索票至甲○○、乙
    ○○位於高雄市苓雅區○○○路161 號10樓之5 住處搜索，
    當場扣得如附表四編號1 至7 、附表五編號1 至2 所示預備
    供販賣之用第二、三級毒品MDMA、愷他命、硝甲西泮及附表
    四編號8 至11、附表五編號7 、8 所示甲○○所有分別供包
    裝毒品愷他命、硝甲西泮之夾鏈袋、白色紙盒及聯絡販賣毒
    品事宜之行動電話3 具，始悉上情。
三、案經行政院海岸巡防署屏東機動查緝隊報請臺灣高雄地方法
    院檢察署檢察官偵查起訴。
     理  由
壹、關於證據能力部分：
    檢察官及被告甲○○、乙○○暨其辯護人對本判決所列之書
    面及言詞供述證據，於準備程序均同意作為證據（見本院卷
    第38頁、第39頁），本院審酌該等書面、言詞證據作成時之
    情況，認為適當，依刑事訴訟法第159 條之5 第1 項之規定
    ，均有證據能力。
貳、關於事實之認定：
一、被告甲○○對附表一至三所示單獨、共同販賣第二、三級毒
    品之事實；被告乙○○對附表二所示共同販賣第三級毒品之
    事實，均坦承不諱，核與證人賴建宇、蕭博聲、唐義勛、陳
    玉芳警偵訊之證述相符（見偵卷第54頁、第62頁～第64頁、
    第83頁～第84頁、第98～第100 頁、第115 頁、第121 ～第
    122 頁），並有如附表一至三所示被告甲○○持用、門號00
    00000000、0000000000號行動電話監聽譯文、行動電話號碼
    電信申設者基本資料查詢表、通訊監察書影本在卷（見警卷
    第6 頁～第9 頁、第23頁～第24頁、第28頁～第29頁、第41
    頁～第42頁、第45頁～第46頁、第48頁、第50頁；原審一卷
    第6 頁；原審三卷第62頁～第64頁）。
二、扣案附表四編號1 ～7 、附表五編號1 ～2 所示疑似毒品，
    經送請高雄醫學大學附設中和紀念醫院鑑驗結果，分別呈第
    二、三級MDMA、愷他命、硝甲西泮陽性反應，有高雄醫學大
    學附設中和紀念醫院97年2 月26日（報告編號：0000-000、
    0000-000、0000-000）檢驗報告3 紙在卷可考（見偵卷第13
    3 頁～第136 頁）；此外，並有包裝第三級毒品愷他命、硝
    甲西泮之夾鏈袋800 個、白色紙盒2 個扣案，有海巡署屏東
    機動查緝隊搜索扣押筆錄、扣押物品目錄表在卷可憑（見警
    卷第68頁～第73頁），足證被告甲○○、乙○○之自白與事
    實相符。至證人賴建宇雖復於偵訊中證稱，除愷他命外，其
    並未向被告甲○○買過第二級毒品MDMA云云（見偵卷第102
    頁）與其在警詢中證稱，曾向被告甲○○購買過第二、三級
    毒品等語，及被告甲○○就販賣第二級毒品MDMA之自白不符
    。惟查，依被告甲○○之供述，監聽譯文所載對談內容中提
    及「下面的」、「褲子」是代表愷他命；「上面的」、「衣
    服」是代表搖頭丸等語（見警卷第2 頁），則96年11月4 日
    被告甲○○（行動電話門號0000000000）與賴建宇（行動電
    話0000000000）監聽譯文所示，賴建宇向被告甲○○洽詢之
    商品包括「褲子」、「衣服」，最後雙方達成之交易內容為
    「上」「下」都2 ，有0000000000號行動電話96年11月4 日
    4 時52分01秒～同日5 時01分29秒監聽譯文附卷可憑（見警
    卷第7 頁～第9 頁），是由該客觀證據顯示，賴建宇應確有
    向被告甲○○購買第二級毒品MDMA，其於偵訊中否認曾向被
    告甲○○購買第二級毒品MDMA，應係多次向不同賣方購買不
    同種類毒品而記憶混淆不清所致，尚不得據此為被告甲○○
    有利之認定。
三、又按共同實施犯罪行為之人，在合同意思範圍以內，各自分
    擔犯罪行為之一部，相互利用他人之行為，以達其犯罪之目
    的者，即應對於全部所發生之結果，共同負責。被告甲○○
    提供毒品、被告乙○○主動介紹蕭博聲及綽號「亮亮」、「
    企鵝」之女子向被告甲○○購買毒品，其並出面交付毒品予
    蕭博聲、綽號「企鵝」之女子（見原審卷第45頁），顯見被
    告2 人就附表二所示販售第三級毒品愷他命之交易，均相互
    利用對方之行為，以達其等販賣之目的，被告乙○○自應論
    以販賣第三級毒品之共同正犯，應無疑義。
四、至販毒品金額之認定，依被告甲○○於原審審理中供稱：附
    表一售予賴建宇第二級毒品MDMA、第三級毒品愷他命之交易
    金額2200元（1000+1200=2200）均有取得；附表二編號1 售
    予蕭博聲第三級毒品愷他命之交易金額共3000元，僅收到一
    半（即3000/2=1500 元）；附表二編號2 售予「亮亮」第三
    級毒品愷他命之交易金額約500 至600 元；附表二編號3 售
    予「企鵝」第三級毒品愷他命之交易金額沒有拿到，該次拿
    到的8000元是「企鵝」先前之欠款；附表三售予雷姓成年男
    子第三級毒品硝甲西泮之交易金額4400元均有取得等語（見
    原審卷第99頁～第101 頁）。本院依罪疑唯輕原則，認定被
    告甲○○販賣第二、三級毒品之所得為8600元（1000+1200+
    1500+500+4400=8600）；其中2000元（1500+500=2000） 為
    與被告乙○○共同販賣第三級毒品愷他命所得，併予敘明。
五、綜上，被告甲○○於附表一、三所示之時、地，分別販賣第
    二、三級毒品，及與被告乙○○於附表二所示時、地共同販
    賣第三級毒品之犯行，均堪以認定，應予依法論科。：
參、論罪科刑：
一、查MDMA為毒品危害防制條例第2 條第2 項第2 款所稱之第二
    級毒品，愷他命、硝甲西泮則均為同條第3 款所稱之第三級
    毒品。核被告甲○○就附表一部分，係犯毒品危害防制條例
    第4 條第2 項之販賣第二級毒品罪；就附表二、三部分，均
    係犯同條第3 項之販賣第三級毒品罪。被告乙○○就附表二
    所為，係犯毒品危害防制條例第4 條第3 項之販賣第三級毒
    品罪。又94年2 月2 日修正公布，而於95年7 月1 日施行之
    刑法，基於刑罰公平原則之考量，杜絕僥倖之犯罪心理，並
    避免易致鼓勵犯罪之誤解，已刪除連續犯之規定；復次，所
    謂集合犯，固指立法者所制定之犯罪構成要件中，本就預定
    有數個同種類行為將反覆實行之犯罪而言，惟參諸前開刪除
    連續犯之立法者意向，對於集合犯自須予以從嚴解釋，亦即
    非僅著眼於反覆實行複數行為此一特質，行為人也應自始至
    終基於在某密接時、空中，延續多次實行該等行為之主觀犯
    意，且按社會通念，復認該等行為評價成一罪係屬合理適當
    者，始足當之，否則仍應依實質競合予以併合處罰。被告2
    人販賣行為助長毒品氾濫，且造成國人身心健康之危害，而
    被告甲○○販售愷他命予賴建宇1 次及被告甲○○、乙○○
    共同販售愷他命予蕭博聲3 次、綽號「亮亮」、「企鵝」之
    女子各1 次，販售對象不同，交易時地亦有差異，均經被告
    甲○○、乙○○於原審審理中供承無訛，其等各該販賣行為
    ，也別有各自之議價過程或互異之買賣條件等一切情狀，因
    認被告甲○○、乙○○前開各次販賣第三級毒品愷他命犯行
    ，應分論併罰；至公訴人認被告甲○○、乙○○如附表二所
    示多次販賣愷他命毒品之犯行，應論以集合犯一罪，反較連
    續犯刪除前之法律適用，失之寬鬆，核與刑罰評價之公平性
    有違，尚有未恰。又「按意圖營利而販入第二級毒品，雖未
    及賣出，仍依販賣既遂罪論處。但如意圖營利而販入第二級
    毒品後，第一次販賣與他人之行為，此乃接續原先販入之犯
    意而為，不論其行為屬既遂或未遂，應認基於單一犯意之接
    續行為，不能認係基於概括犯意之連續二行為，而以刑法修
    正前連續犯之規定論處。又其第一次之販入及賣出行為既已
    完成一完整的販入賣出之販賣行為，其第二次以後之單純賣
    出行為，應以其賣出行為是否完成，作為判斷既遂或未遂之
    準據，並以其是否基於概括犯意為之，而依連續犯論處。不
    能認行為人既以營利之意圖而販入毒品後，其嗣後之任一次
    賣出行為，不論其是否既遂或未遂，均接續原先販入之犯意
    ，論以販賣既遂罪」（最高法院96年度台上字第4644號、96
    年度台上字第5392號判決參考）。被告甲○○意圖營利而販
    入上開第二級毒品MDMA、第三級毒品愷他命、硝甲西泮，而
    分別基於單一犯意，接續於附表一所示賣出第二級毒品MDMA
    之行為、接續附表二編號1 之(1)所示賣出第三級毒品愷他命
    之行為、接續附表三編號1 所示賣出第三級毒品硝甲西泮之
    行為，各完成一完整的販入賣出之販賣行為；其附表二第二
    次以後之單純賣出行為，應各論以一罪之既遂氾。
二、又被告甲○○、乙○○就如附表二所示販賣第三級毒品愷他
    命犯行，有犯意聯絡及行為分擔，為共同正犯。被告甲○○
    於附表一所示時間、地點，同時販賣第二級毒品MDMA、第三
    級毒品愷他命予賴建宇係以一個販賣行為，同時觸犯毒品危
    害防制條例第4 條第2 項之販賣第二級毒品罪、第4 條第3
    項之販賣第三級毒品罪，為想像競合犯，爰依刑法第55條前
    段規定，從一重之毒品危害防制條例第4 條第2 項之販賣第
    二級毒品罪處斷，起訴意旨就該部分犯行，認應數罪併罰，
    亦有未合，併予敘明。
三、又販賣第三級毒品固屬應嚴加處罰之惡行，然同為販賣第三
    級毒品之人，其原因動機不一，犯罪情節未必盡同，或有大
    盤毒梟者，亦有中、小盤之分，甚或僅止於吸毒者同儕間為
    求互通有無之有償轉讓者亦有之，其販賣行為所造成危害社
    會之程度自屬有異，法律科處此類犯罪所設之法定最低本刑
    卻同為5 年以上有期徒刑，不可謂為不重。經查，本件被告
    乙○○並無獨立取得第三級毒品之貨源，且在毒品交易過程
    中，參與之程度僅止於介紹毒品買家，並間有交付毒品、收
    取價金，販賣第三級毒品之犯行僅有5 次，且數量輕微，所
    得金額總計僅2000元，犯罪情節難與大盤或中盤毒梟者相提
    併論，本院即令就各次販賣第三級毒品犯行處以被告乙○○
    最低刑度即有期徒刑5 年，仍有致情法失平之處，誠屬情輕
    法重，其犯罪情狀尚非全然無可憫恕之處，爰依刑法第59條
    規定減輕其刑。
四、辯護人雖指被告甲○○遭查獲後即供出第二級毒品MDMA、第
    三級毒品愷他命、硝甲西泮來源分別來自周名人、許東欽、
    徐培耕，應依毒品危害防制條例第17條規定減刑云云。惟按
    諸毒品危害防制條例第17條規定，犯同條例第4 條第1 項至
    第4 項之罪，供出毒品來源，因而破獲者，得減輕其刑，其
    立法意旨重在鼓勵具體供出其上游販毒者，俾使追查該毒梟
    前手及上游毒品，以杜絕毒品之蔓延與氾濫，倘僅供出上手
    為何人，但尚未進而查獲毒梟前手或其上游毒品者，仍不得
    執此邀本條規定之寬減，最高法院90年度台上字第1639號判
    決即揭明斯旨。經查，本件被告甲○○雖指認周名人、許東
    欽、徐培耕即為其第二級毒品MDMA、第三級毒品愷他命、硝
    甲西泮之毒品來源，惟周名人、許東欽、徐培耕等3 人，目
    前尚在查緝中，尚未到案，分別有臺灣高雄地方法院檢察署
    97年4 月18日雄檢惟翔97偵2385字第31778 號及行政院海岸
    巡防署巡防總局南部地區巡防局97年9 月4 日屏東機字第09
    70016175號函附卷可佐（見原審卷第73頁、本院卷第45頁）
    ，亦尚未因本件被告甲○○之供述而查獲，與毒品危害防制
    條例第17條規定得減輕其刑之構成要件未合，尚不得援引上
    開規定予以減刑，附此敘明。
肆、原審就被告甲○○所犯如附表一、附表二編號1 之(1)、附表
    三部分，予以論罪科刑，固非無見；惟查，原審就被告甲○
    ○意圖營利而販入上開第二級毒品MDMA、第三級毒品愷他命
    、硝甲西泮，而分別基於單一犯意，接續於附表一所示賣出
    第二級毒品MDMA之行為、接續附表二編號1 之(1)所示賣出第
    三級毒品愷他命之行為、接續附表三所示賣出第三級毒品硝
    甲西泮之行為，各完成一完整的販入賣出之販賣行為，未予
    論述，而逕論各該第一次賣出行為為一罪，尚未盡恰，被告
    甲○○上訴意旨雖未指摘及此，但原判決此等部分既有上開
    可議之處，仍無可維持，應將原判決關於被告甲○○所犯如
    附表一、附表二編號1 之(1)、附表三等部分及應執行刑部分
    ，均撤銷改判。爰被告甲○○正值青年，竟不思以正當途徑
    取得金錢，明知第二、三級毒品MDMA及愷他命、硝甲西泮戕
    害人體身心健康非輕，竟意圖營利由被告甲○○購入後伺機
    販賣牟利，對於國人身心健康及社會秩序有莫大之潛在危害
    ，及其所得利益均非鉅額，犯後坦承全部犯行，並配合檢警
    偵辦供出毒品來源，堪認俱有悔意等一切情狀，分別量處如
    附表一、附表二編號1 之(1)、附表三所示之刑。如附表一、
    附表二編號1 之(1)、附表三所示之物或販賣所得之財物應予
    沒收銷燬或沒收（其依據詳如附表四、五所示之相關規定）
    。
伍、原審就被告甲○○其餘部分（即附表二編號1 之(2)(3)、編號
    2 、編號3 部分）及被告乙○○部分，適用毒品危害防制條
    例第4 條同條第3 項、第19條第1 項，刑法第11條、第28條
    、第38條第1 項第1 款、第51條第5 款、第9 款規定，審酌
    被告甲○○、乙○○均正值青年，竟不思以正當途徑取得金
    錢，明知第三級毒品愷他命戕害人體身心健康非輕，竟意圖
    營利由被告甲○○購入後伺機販賣牟利，被告乙○○則介紹
    第三級毒品愷他命之買家並參與該部分販毒犯行，對於國人
    身心健康及社會秩序有莫大之潛在危害，及其等販賣毒品之
    次數、所得利益均非鉅額，犯後坦承全部犯行，被告甲○○
    並配合檢警偵辦供出毒品來源，堪認俱有悔意等一切情狀，
    就被告甲○○此等部分各次販賣第三級毒品犯行，各量處有
    期徒刑5 年4 月；被告乙○○各次販賣第三級毒品犯行，各
    量處有期徒刑2 年6 月；及諭知沒收之物、所得財物（被告
    乙○○部分詳如附表二所示，被告甲○○此等部分詳如附表
    二編號1 之(2)(3)、編號2 、編號3 部分所示）。並就被告乙
    ○○部分定其應執行刑為有期徒刑6 年。扣案如附表四、五
    所示愷他命（驗後合計淨重為46.645公克，含包裝袋）；供
    犯罪所用之夾鏈袋800 個、NOKIA 牌行動電話2 具（序號分
    別為000000000000000 、000000000000000 號；含門號0000
    000000、0000000000號SIM 卡）均沒收；未扣案附表所示各
    次販毒所得2,000 元應與甲○○之財產負連帶責任沒收，如
    全部或一部不能沒收時，以其與甲○○之財產抵償之。原審
    就此等部分認事用法核無違誤，量刑亦稱妥適，被告甲○○
    此等部分上訴意旨、被告乙○○上訴意旨指摘原判決量刑過
    重，均無理由，應予駁回。
陸、被告甲○○上開撤銷改判部分與上訴駁回部分即附表二編號
    1 之(2)(3)部分、編號2 、編號3 部分，應執行有期徒刑10年
    。扣案如附表四編號7 所示MDMA1 顆（驗後淨重0.299 公克
    ）沒收銷燬之；扣案附表四、五所示愷他命、硝甲西泮（驗
    後合計淨重分別為46.645公克、31.989公克；其中愷他命部
    分含包裝袋）；及供犯罪所用之夾鏈袋800 個、白色紙盒2
    個、NOKIA 牌行動電話2 具（序號分別為000000000000000
    、000000000000000 號；含門號0000000000、0000000000號
    SIM 卡）、OKWAP 牌行動電話1 具（序號000000000000000
    號；含門號0000000000號SIM 卡）均沒收；未扣案附表所示
    各次販毒所得新臺幣8,600 元，其中新臺幣2,000 元應與乙
    ○○之財產負連帶責任沒收，如全部或一部不能沒收時，以
    其與乙○○之財產抵償之；另新臺幣6,600 元沒收，如全部
    或一部不能沒收時，以其財產抵償之。
柒、被告乙○○被訴持有第二級毒品罪，業經原審判決無罪確定
    在案。
據上論結，應依刑事訴訟法第368 條、第369 條第1 項前段、第
364 條、第299 條第1 項前段，毒品危害防制條例第4 條第2 項
、同條第3 項、第18條第1 項前段、第19條第1 項，刑法第11條
、第28條、第55條、第38條第1 項第1 款、第51條第5 款、第9
款，判決如主文。
本案經檢察官蔡國禎到庭執行職務。
中    華    民    國    97    年    11    月    14    日
                    刑事第六庭    審判長法  官  王憲義
                                        法  官  張盛喜
                                        法  官  邱永貴
以上正本證明與原本無異。
如不服本判決應於收受本判決後10日內向本院提出上訴書狀，其
未敘述上訴理由者，並得於提起上訴後10日內向本院補提理由書
狀（均須按他造當事人之人數附繕本）「切勿逕送上級法院」。
中    華    民    國    97    年    11    月    14    日
                                        書記官  鄭翠芬
附錄本判決論罪科刑法條：
毒品危害防制條例第4 條
製造、運輸、販賣第一級毒品者，處死刑或無期徒刑；處無期徒
刑者，得併科新臺幣1 千萬元以下罰金。
製造、運輸、販賣第二級毒品者，處無期徒刑或7 年以上有期徒
刑，得併科新臺幣7 百萬元以下罰金。
製造、運輸、販賣第三級毒品者，處5 年以上有期徒刑，得併科
新臺幣5 百萬元以下罰金。
製造、運輸、販賣第四級毒品者，處3 年以上10年以下有期徒刑
，得併科新臺幣3 百萬元以下罰金。
製造、運輸、販賣專供製造或施用毒品之器具者，處1 年以上7
年以下有期徒刑，得併科新臺幣1 百萬元以下罰金。
前五項之未遂犯罰之。
附表一：
┌──┬────────┬─────────────┬────────────┬───────┐
│編號│  聯 絡 方 式   │交易時間、地點、方式、價格│      通聯譯文內容      │  罪名與刑度  │
├──┼────────┼─────────────┼────────────┼───────┤
│ 1  │賴建宇以自己所使│96年11月4 日5 時33分許，在│(一)時間：96年11月4 日5 時│甲○○販賣第二│
│    │用之0000000000（│甲○○位於高雄市苓雅區中正│        1 分29秒        │級毒品，處有期│
│    │B） 號行動電話，│二路161 號10樓之5 住處附近│...                     │徒刑7 年4 月，│
│    │撥打甲○○所使用│巷道，以第二級毒品MDMA每顆│B： 你那邊有「衣服」（搖│扣案MDMA1 顆（│
│    │之0000000000（A │500 元、第三級毒品愷他命每│    頭丸）嗎？          │驗後淨重0.299 │
│    │）號行動電話，相│顆600 元之價格，賣出第二、│A： 有啊！              │公克）沒收銷燬│
│    │約右列交易時間、│三級毒品MDMA、愷他命各2 顆│B： 喔，是「有用的」（指│之；扣案愷他命│
│    │地點、價格。    │予賴建宇，得款共計2200元。│    有強烈幻感之搖頭丸）│7 小包（驗後合│
│    │                │                          │    嘛？                │計淨重46.645公│
│    │                │                          │A： 嗯！                │克，含包裝袋）│
│    │                │                          │B： 有喔？              │、NOKIA 牌行動│
│    │                │                          │A： 嗯！                │電話1 具（序號│
│    │                │                          │B： 多少啊？            │00000000000000│
│    │                │                          │A ：5 （指搖頭丸每顆售價│4 號，含其內09│
│    │                │                          │    500 元）！          │00000000門號SI│
│    │                │                          │B： 5 喔？              │M 卡）、夾鏈袋│
│    │                │                          │A： 因為現在不好拿。    │800 個均沒收之│
│    │                │                          │B： 喔，有嗎？          │。未扣案販賣毒│
│    │                │                          │A： 有啊！              │品所得新臺幣22│
│    │                │                          │B： 那我們應該可能上下都│00元沒收之，如│
│    │                │                          │    2 （向A 買2 顆搖頭丸│全部或一部不能│
│    │                │                          │    、2 公克K 毒）這樣子│沒收時，以其財│
│    │                │                          │    。                  │產抵償之。    │
│    │                │                          │    ...                 │              │
│    │                │                          │B： 我們到那巷子口，快到│              │
│    │                │                          │    了再打給你。        │              │
│    │                │                          │A： 好。                │              │
│    │                │                          ├────────────┤              │
│    │                │                          │(二)時間：96年11月04日05時│              │
│    │                │                          │        33分08秒        │              │
│    │                │                          │A： 喂？                │              │
│    │                │                          │B： 我在你們巷子口了。  │              │
│    │                │                          │A： 好！                │              │
└──┴────────┴─────────────┴────────────┴───────┘
附表二
┌──┬────────┬─────────────┬────────────┬───────┐
│編號│   聯 絡 方 式  │交易時間、地點、方式、價格│      通聯譯文內容      │  罪名與刑度  │
├──┼────────┼─────────────┼────────────┼───────┤
│ 1. │均蕭博聲以自己所│(1)96年11月4 日凌晨4 時14分│(一)時間：96年11月4 日4 時│(1)甲○○共同販│
│    │使用之0000000000│  許，在甲○○位於高雄市苓│        14分54秒        │賣第三級毒品，│
│    │（B） 號行動電話│  雅區○○○路161 號10樓之│...                     │處有期徒刑5 年│
│    │，撥打甲○○所使│  5 住處樓下旁之超商，以每│B： 我叫人家過去拿二喔！│4 月，扣案NOKI│
│    │用之0000000000（│  公克500 元之價格，賣出第│   （ 向A 購買2 公克之K │A 牌行動電話貳│
│    │A） 號行動電話，│  三級毒品愷他命2 公克予蕭│    毒）                │具（序號356426│
│    │相約右列交易時間│  博聲，並由乙○○將毒品交│A： 喔，是你嘛？        │000000000 、35│
│    │、地點、價格。  │  給受蕭博聲委託前來取貨之│B： 就我的弟弟！        │0000000000000 │
│    │                │  唐義勛（綽號「小光頭」）│A： 啊？                │號，含其內0913│
│    │                │  。（本次未取得賣毒價金）│B： 就上次跟我去那個啊！│850494、095230│
│    │                │                          │A： 上次跟你去？        │0329 門號SIM  │
│    │                │                          │C： 小光頭！            │卡）、夾鏈800 │
│    │                │                          │A： 喔，好！            │個、愷他命7 小│
│    │                │                          │B： 小光頭！            │包（合計驗後淨│
│    │                │                          │A： 小光頭，他叫小光頭喔│重46.645公克）│
│    │                │                          │    ？                  │均沒收之。    │
│    │                │                          │B： 耶！                │(2)乙○○共同販│
│    │                │                          │A： 現在嘛？            │賣第三級毒品，│
│    │                │                          │B： 你五分鐘下來。      │處有期徒刑2 年│
│    │                │                          │A： OK！                │6 月，扣案NOKI│
│    │                │                          ├────────────┤A 牌行動電話貳│
│    │                │                          │(二)時間：96年11月4 日4 時│具（序號355375│
│    │                │                          │        20分53秒        │000000000 、35│
│    │                │                          │（唐義勛撥打給甲○○〈A │0000000000000 │
│    │                │                          │  〉）                  │號，含其內0952│
│    │                │                          │A： 到了喔。            │300329、091385│
│    │                │                          │B： 美女！到了。        │0494門號SIM 卡│
│    │                │                          │A： 這麼快？            │）、夾鏈袋800 │
│    │                │                          │                        │個、愷他命7 小│
│    │                │                          │                        │包（合計驗後淨│
│    │                │                          │                        │重46.645公克）│
│    │                │                          │                        │均沒收之。    │
│    │                ├─────────────┼────────────┼───────┤
│    │                │(2)96年11月8 日凌晨3 時48分│時間：96年11月8 日3 時48│(1)甲○○共同販│
│    │                │  許，在甲○○位於高雄市苓│      分11秒            │賣第三級毒品，│
│    │                │  雅區○○○路161 號10樓之│A： 喂？                │處有期徒刑5 年│
│    │                │  5 住處附近，以每公克500 │B： 我在（周女住處）樓下│4 月，扣案NOKI│
│    │                │  元之價格，賣出第三級毒品│    我在我要L 。        │A 牌行動電話2 │
│    │                │  K 他命1 公克予蕭博聲（未│A：我要下去了！         │具（序號356426│
│    │                │  取得賣毒價金）。        │                        │000000000 、35│
│    │                │                          │                        │000000000000號│
│    │                │                          │                        │，含其內091385│
│    │                │                          │                        │0494、00000000│
│    │                │                          │                        │29門號SIM 卡）│
│    │                │                          │                        │、愷他命7 小包│
│    │                │                          │                        │（合計驗後淨重│
│    │                │                          │                        │46.645公克）、│
│    │                │                          │                        │夾鏈袋800 個，│
│    │                │                          │                        │均沒收之。    │
│    │                │                          │                        │(2)乙○○共同販│
│    │                │                          │                        │賣第三級毒品，│
│    │                │                          │                        │處有期徒刑2 年│
│    │                │                          │                        │6 月，扣案NOKI│
│    │                │                          │                        │A 牌行動電話2 │
│    │                │                          │                        │具（序號355375│
│    │                │                          │                        │000000000 、35│
│    │                │                          │                        │0000000000000 │
│    │                │                          │                        │號，含其內0952│
│    │                │                          │                        │300329、091385│
│    │                │                          │                        │0494門號SIM 卡│
│    │                │                          │                        │）、愷他命7 小│
│    │                │                          │                        │包（合計驗後淨│
│    │                │                          │                        │重46.645公克）│
│    │                │                          │                        │、夾鏈袋800 個│
│    │                │                          │                        │，均沒收之。  │
│    │                ├─────────────┼────────────┼───────┤
│    │                │(3)96年11月17日晚上8 時6 分│(一)時間：96年11月17日20時│(1)甲○○共同販│
│    │                │  許，在甲○○位於高雄市苓│        6 分3 秒        │賣第三級毒品，│
│    │                │  雅區○○○路161 號10樓之│B： 你在家喔？          │處有期徒刑5 年│
│    │                │  5 住處附近，以每公克500 │A： 對阿！              │4 月，扣案NOKI│
│    │                │  元之價格，賣出第三級毒品│B： 中正嘛？            │A 牌行動電話2 │
│    │                │  K 他命3 公克予蕭博聲，得│A： 對阿！              │具（序號356426│
│    │                │  款1500元。              │B： 喔，我等一下過去找你│000000000 、35│
│    │                │                          │    ！                  │000000000000號│
│    │                │                          │A： 好，你知道你還欠我喔│，含其內091385│
│    │                │                          │    ，你知道喔？        │0494、00000000│
│    │                │                          │B： 我知道阿，阿那個我等│29門號SIM 卡）│
│    │                │                          │    一下3 個嘛，那個..剩│、愷他命7 小包│
│    │                │                          │    的那個500 我過兩天拿│（合計驗後淨重│
│    │                │                          │    給你好不好？        │46.645公克）、│
│    │                │                          │A： 好，沒關係，你要幾個│夾鏈袋800 個均│
│    │                │                          │    ？                  │沒收之。未扣案│
│    │                │                          │B： 3 個（單位毒品）！  │共同販賣毒品所│
│    │                │                          │A： 好！                │得財物新台幣15│
│    │                │                          │B： 我3 個都是拿現金！  │00元與被告周承│
│    │                │                          │A： 好！                │翰連帶沒收，如│
│    │                │                          ├────────────┤全部或一部不能│
│    │                │                          │(二)時間：96年11月17日20時│沒收時，以其與│
│    │                │                          │        16分52秒        │乙○○之財產抵│
│    │                │                          │A： 喂？                │償之。        │
│    │                │                          │B： 過3 分鐘下來，我快要│(2)乙○○共同販│
│    │                │                          │    到了！              │賣第三級毒品，│
│    │                │                          │A： 好，我知道，我在買東│處有期徒刑2 年│
│    │                │                          │    西！                │6 月，扣案NOKI│
│    │                │                          │B： 好！                │A 牌行動電話2 │
│    │                │                          │                        │具（序號355375│
│    │                │                          │                        │000000000 、35│
│    │                │                          │                        │0000000000000 │
│    │                │                          │                        │號，含其內0952│
│    │                │                          │                        │300329、091385│
│    │                │                          │                        │0494門號SIM 卡│
│    │                │                          │                        │）、愷他命7 小│
│    │                │                          │                        │包（合計驗後淨│
│    │                │                          │                        │重46.645公克）│
│    │                │                          │                        │、夾鏈袋800 個│
│    │                │                          │                        │均沒收之。未扣│
│    │                │                          │                        │案共同販賣毒品│
│    │                │                          │                        │所得財物新台幣│
│    │                │                          │                        │1500元與甲○○│
│    │                │                          │                        │連帶沒收，如全│
│    │                │                          │                        │部或一部不能沒│
│    │                │                          │                        │收時，以其與周│
│    │                │                          │                        │宛璇之財產抵償│
│    │                │                          │                        │之。          │
├──┼────────┼─────────────┼────────────┼───────┤
│ 2. │綽號「亮亮」之女│96年11月9 日凌晨4 時18分許│時間：96年11月9 日4 時18│(1)甲○○共同販│
│    │子以自己所使用之│，在甲○○位於高雄市苓雅區│      分53秒            │賣第三級毒品，│
│    │0000000000（B） │中正二路161 號10樓之5 住處│A： 喂？                │處有期徒刑5 年│
│    │號行動電話，撥打│附近，以每公克不詳之價格，│B： 我是小胖（指乙○○）│4 月，扣案NOKI│
│    │甲○○所使用之09│賣出第三級毒品愷他命2 公克│    的朋友。            │A 牌行動電話2 │
│    │00000000（A） 號│予綽號「亮亮」之女子，得款│...                     │具支（序號3564│
│    │行動電話，相約右│500 元。                  │A： 就你到威士必大樓那邊│00000000000 、│
│    │列交易時間、地點│                          │    打給我。            │00000000000000│
│    │、價格。        │                          │B： 好，我到那邊打給你。│號，含其內0913│
│    │                │                          │A： 你要幾個？          │850494、095230│
│    │                │                          │B： 2 （公克K 毒），你是│0329門號SIM 卡│
│    │                │                          │    什麼的？            │）、愷他命7 小│
│    │                │                          │A： 細的（K 毒品種）。  │包（合計驗後淨│
│    │                │                          │                        │重46.645公克）│
│    │                │                          │                        │、夾鏈袋800 個│
│    │                │                          │                        │均沒收之。未扣│
│    │                │                          │                        │案共同販賣毒品│
│    │                │                          │                        │所得財物新台幣│
│    │                │                          │                        │500 元與被告周│
│    │                │                          │                        │承翰連帶沒收，│
│    │                │                          │                        │如全部或一部不│
│    │                │                          │                        │能沒收時，以其│
│    │                │                          │                        │與乙○○之財產│
│    │                │                          │                        │抵償之。      │
│    │                │                          │                        │(2)乙○○共同販│
│    │                │                          │                        │賣第三級毒品，│
│    │                │                          │                        │處有期徒刑2 年│
│    │                │                          │                        │6 月，扣案NOKI│
│    │                │                          │                        │A 牌行動電話2 │
│    │                │                          │                        │具（序號355375│
│    │                │                          │                        │000000000 、35│
│    │                │                          │                        │0000000000000 │
│    │                │                          │                        │號，含其內0952│
│    │                │                          │                        │300329、091385│
│    │                │                          │                        │0494門號SIM 卡│
│    │                │                          │                        │）、愷他命7 小│
│    │                │                          │                        │包（合計驗後淨│
│    │                │                          │                        │重46.645公克）│
│    │                │                          │                        │、夾鏈袋800 個│
│    │                │                          │                        │均沒收之。未扣│
│    │                │                          │                        │案共同販賣毒品│
│    │                │                          │                        │所得財物新台幣│
│    │                │                          │                        │500 元與被告周│
│    │                │                          │                        │宛璇連帶沒收，│
│    │                │                          │                        │如全部或一部不│
│    │                │                          │                        │能沒收時，以其│
│    │                │                          │                        │與甲○○之財產│
│    │                │                          │                        │抵償之。      │
├──┼────────┼─────────────┼────────────┼───────┤
│ 3. │均綽號「企鵝」之│96年12月1 日凌晨4 時22分許│(一)時間：96年12月1 日3 時│(1)甲○○共同販│
│    │女子，以自己所使│，在甲○○位於高雄市苓雅區│        45分20秒        │賣第三級毒品，│
│    │用之0000000000（│中正二路161 號10樓之5 住處│...                     │處有期徒刑5 年│
│    │B） 號行動電話，│樓下，以每公克400 元之價格│B： 今天要喔！          │4 月，扣案NOKI│
│    │撥打甲○○所使用│，賣出第三級毒品K 他命20公│A： 你們幾點到？        │A 牌行動電話2 │
│    │之0000000000（A │克予綽號「企鵝」之女子，並│B： 我們還在台南，差不多│具（序號356426│
│    │）號行動電話，相│由乙○○將毒品交給「企鵝」│    個小時到吧！        │000000000 、35│
│    │約右列交易時間、│（本次未取得賣毒價金）。  │...                     │000000000000號│
│    │地點、價格。    │                          ├────────────┤，含其內091385│
│    │                │                          │(二)時間：96年12月1 日4 時│0494、00000000│
│    │                │                          │        16分26秒        │29門號SIM 卡）│
│    │                │                          │...                     │、愷他命7 小包│
│    │                │                          │B： 沒有，因為我到高雄了│（合計驗後淨重│
│    │                │                          │    !                   │46.645公克）、│
│    │                │                          │A： 沒關係阿，我叫「小胖│夾鏈袋800 個均│
│    │                │                          │    」（周女胞弟）拿給你│沒收之。      │
│    │                │                          │    阿！                │(2)乙○○共同販│
│    │                │                          │...                     │賣第三級毒品，│
│    │                │                          │A： 阿，你要幾個？      │處有期徒刑2 年│
│    │                │                          │B： 一樣阿！            │6 月，扣案NOKI│
│    │                │                          │A： 你要回多少？        │A 牌行動電話2 │
│    │                │                          │B： 一樣阿，回，都回！  │具（序號355375│
│    │                │                          │A： 全部嘛？            │000000000 、35│
│    │                │                          │B： 嗯，沒有，回8 ？    │0000000000000 │
│    │                │                          │A： 8 ？這樣子OK！我打給│號，含其內0952│
│    │                │                          │    他！                │300329、091385│
│    │                │                          ├────────────┤0494門號SIM 卡│
│    │                │                          │(三)時間：96年12月1 日4 時│）、愷他命7 小│
│    │                │                          │        17分44秒        │包（合計驗後淨│
│    │                │                          │（甲○○〈A 〉撥打給周承│重46.645公克）│
│    │                │                          │  翰）                  │、夾鏈袋800 個│
│    │                │                          │...                     │均沒收之。    │
│    │                │                          │A： 你先回家，然後打給企│              │
│    │                │                          │    鵝，然後跟他拿8 千塊│              │
│    │                │                          │    ！                  │              │
│    │                │                          │乙○○：耶？            │              │
│    │                │                          │A ：拿我的20個（單位K 毒│              │
│    │                │                          │    ）給她！            │              │
│    │                │                          │乙○○：20個？          │              │
│    │                │                          │A： 耶，20個！          │              │
│    │                │                          │...                     │              │
│    │                │                          ├────────────┤              │
│    │                │                          │(四)時間：96年12月1 日4 時│              │
│    │                │                          │        22分39秒        │              │
│    │                │                          │簡譯意略：企鵝到了交易地│              │
│    │                │                          │點，周女說會叫她胞弟小胖│              │
│    │                │                          │打給企鵝。              │              │
└──┴────────┴─────────────┴────────────┴───────┘
附表三：
┌──┬────────┬─────────────┬────────────┬───────┐
│編號│   聯 絡 方 式  │交易時間、地點、方式、價格│      通聯譯文內容      │  罪名與刑度  │
├──┼────────┼─────────────┼────────────┼───────┤
│ 1  │甲○○以自己所使│97年1 月4 日凌晨5 時33分21│(一)時間：97年1月4日5時33 │甲○○販賣第三│
│    │用之0000000000（│秒許，在甲○○位於高雄市苓│        分21秒          │級毒品，處有期│
│    │A） 號行動電話，│雅區○○○路161 號10樓之5 │A：（前段閒聊）我有幫你 │徒刑5 年4 月，│
│    │撥打雷姓男子所使│住處，以每顆22元之價格，賣│   問那個，有阿！       │扣案OKWAP 牌行│
│    │用之0000000000（│出第三級毒品硝甲西泮200 顆│B：有喔！               │動電話1 支（序│
│    │B） 號行動電話，│予雷姓男子，得款4400元。  │A：阿那個22，200（指一粒│號000000000000│
│    │相約右列交易時間│                          │   眠每顆單價22元，本次 │044 號，含其內│
│    │、地點、價格。  │                          │   向徐培耕購入200顆）  │0000000000門號│
│    │                │                          │B：OK呀！               │SIM 卡）、硝甲│
│    │                │                          │A：你確定要喔！         │西泮172 顆（合│
│    │                │                          │B：確定！               │計驗後淨重31.9│
│    │                │                          │A：那我先幫你。         │89公克）、白色│
│    │                │                          │...                     │紙盒2 個均沒收│
│    │                │                          │A：那我就叫（徐培耕）他 │之。未扣案販賣│
│    │                │                          │   們拿過來囉！         │毒品所得財物新│
│    │                │                          │B：OK！                 │台幣4400元沒收│
│    │                │                          ├────────────┤之，如全部或一│
│    │                │                          │(二)時間：97年1月4日5時58 │部不能沒收，以│
│    │                │                          │        分14秒          │其財產抵償之。│
│    │                │                          │（甲○○＜A＞撥打給陳瑩 │              │
│    │                │                          │玉）                    │              │
│    │                │                          │A：（前段閒聊）我幫雷拿 │              │
│    │                │                          │   了，可是是沒有包裝的 │              │
│    │                │                          │   （在台製造之一粒眠） │              │
│    │                │                          │B：沒關係啊！           │              │
│    │                │                          │...                     │              │
└──┴────────┴─────────────┴────────────┴───────┘
附表四
┌──┬────────┬─────────────────┬────────┬──────┐
│編號│   名稱及數量   │           檢  驗  結  果         │    備     註   │沒收銷燬/ 沒│
│    │                │                                  │                │收之依據    │
├──┼────────┼─────────────────┼────────┼──────┤
│ 1  │K 他命25.85 公克│均含第三級毒品K 他命成分，驗後合計│被告甲○○位於高│刑法第38條第│
│    │（毛重）        │淨重45.817公克，有高雄醫學大學附設│雄市苓雅區中正二│1 項第1 款  │
│    │                │中和紀念醫院97年2 月26日第0000-000│路161 號10樓之5 │            │
│    │                │號檢驗報告乙紙在卷可憑（見偵卷第13│住處所居住房間內│            │
│    │                │4 頁）                            │查獲            │            │
├──┼────────┤                                  ├────────┼──────┤
│ 2  │K 他命10.4公克  │                                  │同上            │刑法第38條第│
│    │（毛重）        │                                  │                │1 項第1 款  │
├──┼────────┤                                  ├────────┼──────┤
│ 3  │K 他命10.35 公克│                                  │同上            │刑法第38條第│
│    │（毛重）        │                                  │                │1 項第1 款  │
├──┼────────┤                                  ├────────┼──────┤
│ 4  │K 他命1.05公克  │                                  │同上            │刑法第38條第│
│    │（毛重）        │                                  │                │1 項第1 款  │
├──┼────────┤                                  ├────────┼──────┤
│ 5  │K 他命0.6公克   │                                  │同上            │刑法第38條第│
│    │                │                                  │                │1 項第1 款  │
├──┼────────┼─────────────────┼────────┼──────┤
│ 6  │一粒眠172 顆    │均含第三級毒品一粒眠成分，驗後合計│同上            │刑法第38條第│
│    │（毛重53.7公克）│淨重31.989公克，有高雄醫學大學附設│                │1 項第1 款  │
│    │                │中和紀念醫院97年2 月26日第0000-000│                │            │
│    │                │號檢驗報告乙紙在卷可憑（見偵卷第13│                │            │
│    │                │6 頁）                            │                │            │
├──┼────────┼─────────────────┼────────┼──────┤
│ 7  │搖頭丸1 顆      │含第二級毒品搖頭丸（MDMA）成分，驗│同上            │毒品危害防制│
│    │（毛重0.6 公克）│後淨重0.299 公克，有高雄醫學大學附│                │條例第18條第│
│    │                │設中和紀念醫院97年2 月26日第9702-1│                │1 項前段。  │
│    │                │92號檢驗報告乙紙在卷可憑（見偵卷第│                │            │
│    │                │133 頁）                          │                │            │
├──┼────────┼─────────────────┼────────┼──────┤
│ 8  │夾鏈袋800個     │未送驗                            │同上            │毒品危害防制│
│    │                │                                  │                │條例第19條第│
│    │                │                                  │                │1 項        │
├──┼────────┼─────────────────┼────────┼──────┤
│ 9  │黑色NOKIA 手機1 │未送驗                            │同上            │毒品危害防制│
│    │個（門號00000000│                                  │                │條例第19條第│
│    │94、序號00000000│                                  │                │1 項        │
│    │0000000000）    │                                  │                │            │
├──┼────────┼─────────────────┼────────┼──────┤
│ 10 │白色OKWAP 手機1 │未送驗                            │同上            │毒品危害防制│
│    │個（門號00000000│                                  │                │條例第19條第│
│    │29、序號00000000│                                  │                │1 項        │
│    │0000000000）    │                                  │                │            │
├──┼────────┼─────────────────┼────────┼──────┤
│ 11 │白色紙盒2 個    │未送驗                            │同上            │毒品危害防制│
│    │                │                                  │                │條例第19條第│
│    │                │                                  │                │1 項        │
├──┼────────┼─────────────────┼────────┼──────┤
│ 12 │電腦主機1 台    │未送驗                            │同上            │與本件無關  │
├──┼────────┼─────────────────┼────────┼──────┤
│ 13 │疑似MDMA10公克  │未含第二級毒品MDMA或其他毒品成分，│同上            │與本件無關  │
│    │（含瓶毛重）    │驗後合計淨重5.16公克，有高雄醫學大│                │            │
│    │                │學附設中和紀念醫院97年2 月26日第97│                │            │
│    │                │02-193號檢驗報告1 紙在卷可憑。    │                │            │
├──┼────────┼─────────────────┼────────┼──────┤
│ 14 │K 他命吸食器1 組│未送驗                            │同上            │與本件無關  │
├──┼────────┼─────────────────┼────────┼──────┤
│ 15 │筆記本1 本      │未送驗                            │同上            │與本件無關  │
├──┼────────┼─────────────────┼────────┼──────┤
│ 16 │現金1 萬4700元  │未送驗                            │同上            │與本件無關  │
│    │（含1000元14張、│                                  │                │            │
│    │100 元7 張）    │                                  │                │            │
└──┴────────┴─────────────────┴────────┴──────┘
附表五
┌──┬───────┬─────────────────┬────────┬──────┐
│編號│  名稱及數量  │         檢   驗   結   果        │   備       註  │沒收銷燬/ 沒│
│    │              │                                  │                │收之依據    │
├──┼───────┼─────────────────┼────────┼──────┤
│ 1. │K 他命0.9 公克│均含第三級毒品K 他命成分，驗後淨重│被告乙○○於上開│刑法第38條第│
│    │（毛重）      │0.52公克，有高雄醫學大學附設中和紀│住處所居住房間內│1 項第1 款  │
│    │              │念醫院97年4 月22日第0000-000號檢驗│查獲            │            │
│    │              │報告乙紙在卷可憑（見原審卷第82頁）│                │            │
├──┼───────┼─────────────────┼────────┼──────┤
│ 2. │K 他命0.5 公克│均含第三級毒品K 他命成分，驗後淨重│同上            │刑法第38條第│
│    │（毛重）      │0.308 公克，有高雄醫學大學附設中和│                │1 項第1 款  │
│    │              │紀念醫院97年4 月22日第0000-000號檢│                │            │
│    │              │驗報告乙紙在卷可憑（見原審卷第83頁│                │            │
│    │              │）                                │                │            │
├──┼───────┼─────────────────┼────────┼──────┤
│ 3. │疑似MDMA157.45│未含第二級毒品MDMA或其他毒品成分，│同上            │與本件無關  │
│    │公克          │驗後合計淨重29.289公克，有高雄醫學│                │            │
│    │（含瓶毛重）  │大學附設中和紀念醫院97年4 月22日第│                │            │
│    │              │0000-000號檢驗報告乙紙在卷可憑（見│                │            │
│    │              │原審卷第84頁）                    │                │            │
├──┼───────┼─────────────────┼────────┼──────┤
│ 4. │K 他命吸食工具│未送驗                            │同上            │與本件無關  │
│    │2 組          │                                  │                │            │
├──┼───────┼─────────────────┼────────┼──────┤
│ 5. │K 盤1 個      │未送驗                            │同上            │與本件無關  │
├──┼───────┼─────────────────┼────────┼──────┤
│ 6. │黑色鑰匙包1 個│未送驗                            │同上            │與本件無關  │
├──┼───────┼─────────────────┼────────┼──────┤
│ 7. │白色NOKIA 手機│未送驗                            │同上            │毒品危害防制│
│    │1 個（門號0935│                                  │                │條例第19條第│
│    │833970、序號35│                                  │                │1 項        │
│    │000000000000）│                                  │                │            │
├──┼───────┼─────────────────┼────────┼──────┤
│ 8. │黑色NOKIA手機1│未送驗                            │同上            │毒品危害防制│
│    │個（門號095230│                                  │                │條例第19條第│
│    │0329、序號3553│                                  │                │1 項        │
│    │0000000000）  │                                  │                │            │
└──┴───────┴─────────────────┴────────┴──────┘


司法院資訊處製作；財團法人民間司法改革基金會備份。
